Inventaris van het archief van het Staatsbedrijf der Posterijen, Telegrafie en Telefonie (PTT): Hoofdbestuur: Zeer Geheim archief, (1927) 1932-1957
Nationaal Archief, Den Haag
- Personeel, 6
  - Dienstverband, 6.2
    - Stukken betreffende algemene regelingen voor uitbreiding van personeel bij PTT diensten, 1949-1955; 39; 1 omslag
    - Stukken betreffende detachering van PTT personeel naar het buitenland, 1948-1955; 40; 1 omslag
  - Rechtstoestand, 6.3
    - Stukken betreffende het reglement voor de verkiezing van leden van de Commissie van Beroep, 1932; 41; 1 omslag
    - Stukken betreffende werktijden, roosters en nachtdiensten, 1937-1957; 42; 1 omslag
  - Bezoldiging, 6.4
    - Stukken betreffende wijzigingen en aanvullingen van het Bezoldigingsbesluit Burgerlijke Rijksambtenaren, 1932-1957; 43; 1 pak
    - Stukken betreffende de nieuwe rangbevorderingsregeling voor PTT personeel, 1949; 44; 1 omslag
    - Stukken betreffende een winteruitkering en kerstgratificatie aan PTT personeel, 1942-1945; 45; 1 omslag
    - Stukken betreffende de beloning aan werkvrouwen, locale krachten en arbeidscontractanten bij de PTT, 1932-1940; 46; 1 pak
    - Stukken betreffende de positie van chef telefonisten, toezicht-houdsters, kantoorbedienden en telegrafisten-0-klasse bij de PTT, 1938; 47; 1 omslag
    - Stukken betreffende de toekenning van een kindertoelage aan hulpbestellers bij de PTT, 1938; 48; 1 omslag
    - Stukken betreffende de toelageregeling voor onregelmatige diensten bij de PTT, 1955-1956; 49; 1 omslag
  - Vakbekwaamheid, 6.5
    - Stukken betreffende het uitbrengen van adviezen op psychotechnisch gebied, 1941-1951; 50; 1 omslag
  - Pensioen, 6.6
    - Stukken betreffende maatregelen ten gevolge van de inwerkingtreding van de Pensioenwet voor arbeidscontractanten bij de PTT, 1954; 51; 1 omslag
  - Vakverenigingen, 6.7
    - Stukken betreffende audiënties en moties van vakverenigingen over diverse onderwerpen, 1932-1956; 52; 1 pak
  - Benoeming en ontslag, 6.8
    - Stukken betreffende het verlenen van onbepaald verlof aan mr. J.F. van Royen, 1942; 53; 1 omslag
    - Stukken betreffende onderzoek naar functies van magazijn-personeel bij de PTT, 1932-1944; 54; 1 omslag
- Financiële zaken, 7
  - Algemeen, 7.1
    - Stukken betreffende deviezenbepalingen, 1953-1954.; 55; 1 omslag
    - Stukken betreffende bezuinigingsmaatregelen, 1932-1950.; 56; 1 omslag
  - Uitgaven, 7.2
    - Stukken betreffende verblijfkosten voor montageleiders, chef monteurs en monteurs, 1946; 57; 1 omslag
- Gebouwen, 8
  - Huisvesting PTT-diensten, 8.1
    - Stukken betreffende hoofdbestuurs en nevengebouwen, 1936-1955; 58; 1 pak